【裁判字號】    95,竹簡,1019
【裁判日期】    951031
【裁判案由】    清償債務
【裁判全文】
臺灣新竹地方法院民事簡易判決        95年度竹簡字第1019號
原      告  美商花旗銀行股份有限公司
法定代理人  乙○○
訴訟代理人  甲○○
被      告  丙○○
上列當事人間請求清償債務事件，經臺灣臺北地方法院裁定移送
前來，本院於民國95年10月31日言詞辯論終結，判決如下：
    主      文
被告應給付原告新臺幣壹拾萬伍仟陸佰肆拾元，及自民國九十
四年十二月六日起至清償日止，按年息百分之二十計算之利息。
訴訟費用由被告負擔。
本判決得假執行。
    事實及理由
一、事實摘要：
(一)、原告主張被告於民國93年9月9日向原告申請威士信用卡，經
    原告審核後發卡供被告使用，卡號為：0000000000000000號
    ，依約定被告得持用上開信用卡於原告之特約商店記帳消費
    及預借現金，但應依原告寄發之交易明細暨繳款通知書所定
    之方式及繳款截止日前繳款，並得選擇循環信用方式彈性付
    款，而每月最低付款額為信用額度內使用金額（含預借現金
    ）百分之3，但不得低於新臺幣（下同）1,000元，再加上超
    過信用額度之全部信用卡交易金額、累計以前各期逾期未付
    最低應繳款項之總和、循環信用利息及年費、預借現金手續
    費、掛失手續費、調閱簽帳單手續費、補印帳單手續費、逾
    期滯納金等其他應繳費用，循環信用利息則自各筆帳款入帳
    日起，就該帳款之餘額以年息百分之20計算至該筆帳款結清
    之日止；倘被告有遲延繳款或其他違約情事，原告得停止其
    循環信用，被告即喪失期限利益，應一次全數清償。且如逾
    期未付，亦應自各筆帳款入帳日起，按年息百分之20計算遲
    延利息，並就其全部應付帳款一次全數付清。嗣被告依據前
    開約定持用上開信用卡陸續簽帳消費，惟被告自94年11 月
    18日起即未依約繳款，共積欠原告消費簽帳本金135,640 元
    ，依前述已喪失期限之利益，應一次繳清，並依上開約定計
    算遲延利息，但屢經催討仍不獲清償，爰依兩造信用卡契約
    及消費借貸之法律關係請求被告給付如主文第1項所示之金
    額及利息等語。
(二)、被告則以：伊目前負債400萬元，聲請債務協商一個月要繳
    6萬多元，目前沒有能力清償等語置辯。
三、實體部分：
(一)、原告主張前揭之事實，業據其提出與其所述相符之信用卡申
    請書、信用卡約定條款各1份及信用卡消費明細帳單2份為證
    ，且為被告所不爭執，自堪信原告之主張為真實。
(二)、從而，原告依消費借貸及兩造信用卡契約之法律關係，訴請
    被告給付如主文第1項所示之金額及利息，即無不合，應予
    准許。
四、本件係依民事訴訟法第427條第1項適用簡易訴訟程序所為被
    告敗訴之判決，應依職權宣告假執行。
五、據上論結，本件原告之訴為有理由，依民事訴訟法第436條
    第2項、第78條、第389條第1項第3款，判決如主文。
中    華    民    國    95    年    10    月    31    日
                  新竹簡易庭  法  官   蔡欣怡
以上正本係照原本做成。
如對本判決上訴，須於判決送達後20日內向本院提出上訴狀。
                              書記官   王恬如
中    華    民    國    95    年    10    月    31    日


司法院資訊處製作；財團法人民間司法改革基金會備份。
